臺灣臺中地方法院刑事判決　　　　　　　　　　　　九十三年度訴字第一六六六號
　　公　訴　人　臺灣臺中地方法院檢察署檢察官
　　被　　　告　甲○○
右列被告因搶奪案件，經檢察官提起公訴（九十三年度偵字第一一四九六號），嗣經
本院合議庭裁定改用簡式審判程序，判決如左：
    主  文
甲○○連續意圖為自己不法之所有，而搶奪他人之動產，累犯，處有期徒刑貳年。
    事  實
一、甲○○曾於民國八十六年間犯搶奪、違反槍砲彈藥刀械管制條例、妨害自由、偽
    造文書罪，經本院於八十七年六月十五日以八十六年度訴字第三三六○號分別判
    處有期徒刑二年、六月、五月、四月確定；又於八十七年間犯竊盜罪，經本院於
    八十七年九月二十二日以八十七年度易字第六八九二號判處有期徒刑六月確定；
    復於八十六年間犯違反藥事法罪，經臺灣高等法院臺中分院以八十七年度上訴字
    第一五四二號判處有期徒刑六月，上訴後，經最高法院於八十七年十二月二十四
    日駁回上訴確定；嗣前開六罪經定應執行有期徒刑四年，八十七年七月四日入監
    執行，九十年八月十五日獲准假釋，九十一年二月二十二日假釋期滿執行完畢。
    再於九十一年間犯搶奪罪，經本院於九十一年八月三十一日以九十一年度訴字第
    一六九七號判處有期徒刑十月確定，甫於九十二年四月二十七日期滿執行完畢。
    詎仍不知悔改，竟基於意圖為自己不法所有之概括犯意，先於九十三年六月二十
    五日九時四十分許，在臺中縣龍井鄉○○路口，向不知情友人綽號「阿彬」之成
    年男子借得車號不詳之白色機車，隨即在路邊以黑色膠布遮蓋車牌後，沿途伺機
    尋找作案對象，於同日十時許，途經臺中縣大肚鄉○○路○段二○三巷一弄路口
    時，見丁○○於路口徒步行走，有機可乘，乃驅車自後徒手搶奪丁○○所有拿在
    右手上之皮包，內有現金新臺幣（下同）五百元、身分證、駕照及世華商業銀行
    股份有限公司、中華商業銀行股份有限公司、臺中商業銀行股份有限公司信用卡
    等物，得手後迅速騎乘上開機車逃離現場，嗣將所搶得之現金花用完盡，並將皮
    包及其內之身分證、駕照及信用卡等物隨手丟棄在臺中縣龍井鄉○○路二九號之
    社區垃圾筒內。復承前揭概括犯意，於同年月二十六日十一時三十分許，在臺中
    縣龍井鄉○○路與新民街一段路口時，見乙○○單獨一人沿新民街一段往北行走
    ，乃趁乙○○不備之際，徒步自後方徒手搶奪乙○○所有拿在手上之黑色手提包
    ，內有現金二百五十元、身分證、健保ＩＣ卡等物，得手後迅速奔跑逃離現場，
    乙○○則高呼搶奪，恰員警執行巡邏勤務經過加入圍捕，於同日十二時許，在臺
    中縣龍井鄉○○街○段一五九號旁逮捕甲○○，而查悉上情。
二、案經臺中縣警察局烏日分局報請臺灣臺中地方法院檢察署檢察官偵查起訴。
    理  由
一、按除被告所犯為死刑、無期徒刑、最輕本刑為三年以上有期徒刑之罪或高等法院
    管轄第一審案件者外，於準備程序進行中，被告先就被訴事實為有罪之陳述時，
    審判長得告知被告簡式審判程序之旨，並聽取當事人、代理人、辯護人及輔佐人
    之意見後，裁定進行簡式審判程序，刑事訴訟法第二百七十三條之一第一項定有
    明文。查本件檢察官係以被告涉犯刑法第三百二十五條第一項之搶奪罪而提起公
    訴，其所犯非死刑、無期徒刑、最輕本刑為三年以上有期徒刑之罪，亦非高等法
    院管轄第一審案件，且被告於本院準備程序中就被訴事實為有罪之陳述，經本院
    合議庭裁定適用簡式審判程序，合先敘明。
二、訊據被告甲○○對於前揭連續二次搶奪之犯行供認不諱，核與被害人丁○○、乙○○於警詢中陳述被害經過情形相符，復有現場照片九張、贓物認領保管收據一
    紙、當場執行逮捕勤務之警員晉士弘製作之職務報告書一份、現場圖一紙、臺中
    縣警察局烏日分局扣押筆錄及扣押物品目錄表附於偵查卷可稽，足見被告自白與
    事實相符，本件事證明確，被告犯行洵堪認定。
三、核被告所為，係犯刑法第三百二十五條第一項之搶奪罪。被告先後二次搶奪之犯
    行，時間緊接，犯罪構成要件相同，顯均係基於概括犯意反覆為之，為連續犯，
    應依刑法第五十六條之規定以一罪論，並加重其刑。查被告曾於八十六年間犯搶
    奪、違反槍砲彈藥刀械管制條例、妨害自由、偽造文書罪，經本院於八十七年六
    月十五日以八十六年度訴字第三三六○號分別判處有期徒刑二年、六月、五月、
    四月確定；又於八十七年間犯竊盜罪，經本院於八十七年九月二十二日以八十七
    年度易字第六八九二號判處有期徒刑六月確定；復於八十六年間犯違反藥事法罪
    ，經臺灣高等法院臺中分院以八十七年度上訴字第一五四二號判處有期徒刑六月
    ，上訴後，經最高法院於八十七年十二月二十四日駁回上訴確定；嗣前開六罪經
    定應執行有期徒刑四年，八十七年七月四日入監執行，九十年八月十五日獲准假
    釋，九十一年二月二十二日假釋期滿執行完畢。再於九十一年間犯搶奪罪，經本
    院於九十一年八月三十一日以九十一年度訴字第一六九七號判處有期徒刑十月確
    定，甫於九十二年四月二十七日期滿執行完畢，此有臺灣高等法院被告全國前案
    紀錄表及臺灣臺中地方法院檢察署刑案資料查註紀錄表在卷可稽，其前受有期徒
    刑執行完畢，於五年以內再犯本件有期徒刑以上之罪，為累犯，應依刑法第四十
    七條之規定，加重其刑，並依刑法第七十條遞加之。爰審酌被告素行不佳，犯有
    多次搶奪前科，屢罰屢犯，毫無悔改之意，且年輕力富，不思勤奮工作，以賺取
    應得之報酬，竟以不勞而獲之手段行搶，其手段、情節尚非十分惡劣、所搶奪之
    財物價值不高，已將搶得被害人乙○○之財物歸還，惟因將搶得被害人丁○○之
    財物分別花用及丟棄致未能歸還，及坦承全部犯行、態度良好等一切情狀，量處
    如主文所示之刑。
據上論斷，應依刑事訴訟法第二百七十三條之一第一項、第二百九十九條第一項前段
，刑法第五十六條、第三百二十五條第一項、第四十七條，判決如主文。
本案經檢察官丙○○到庭執行職務。
中      華      民      國      九十三      年    七    月    三十      日
                                臺灣臺中地方法院刑事第十一庭
                                    法  官  黃  渙  文
右正本證明與原本無異。
如不服本判決，應於送達後十日內向本院提出上訴狀 （須附繕本） ，上訴於台灣高
法院台中分院。
                                    書記官
中      華      民      國      九十三      年    七    月    三十      日
附錄論罪科刑法條
刑法第三百二十五條第一項 (普通搶奪罪)
意圖為自己或第三人不法之所有，而搶奪他人之動產者，處六月以上五年以下有期徒
刑。
